臺灣高等法院刑事判決
109年度上訴字第3493號
上  訴  人  
即  被  告  游承軒




選任辯護人  謝憲愷律師
            朱駿宏律師
            陳孟暄律師
上列上訴人因偽造有價證券案件，不服臺灣新北地方法院108年
度訴字第1005號，中華民國109年7月30日第一審判決（起訴案號
：臺灣新北地方檢察署108年度偵字第30925號），提起上訴，本
院判決如下：
    主  文
原判決撤銷。
游承軒犯偽造有價證券罪，處有期徒刑壹年陸月。
未扣案如附表所示本票上關於偽造「鄭秋蘭」為發票人部分均沒
收。
    事  實
一、緣陳偉志將其向黃信富所借得之款項轉借給游承軒，而陳偉
    志、游承軒屆期均未能清償，黃信富乃要求游承軒提出本票
    以擔保還款，游承軒為應付黃信富之要求，明知未得其母鄭
    秋蘭之同意或授權，仍基於意圖供行使之用而偽造有價證券
    之犯意，先於民國105年8月15日前之不詳時、地，以其本人
    名義簽發完成面額新臺幣（下同）1萬元之本票19紙及面額1
    萬4千元之本票1紙，復於上開本票發票人欄處再偽造「鄭秋
    蘭」之簽名及指印各1枚，表示鄭秋蘭同意擔任本票共同發
    票人及提供上開本票作為擔保之意思，而以此方式偽造如附
    表所示本票共20紙。游承軒偽造完成上開本票後，即於105
    年8月15日某時許，在新北市土城區某85度C咖啡店內交付予
    黃信富而行使之。
二、案經黃信富訴由臺灣新北地方檢察署檢察官偵查起訴。
    理  由
壹、證據能力部分：
一、本判決下引具傳聞性質之各項供述證據經本院於審判期日調
    查證據時提示並告以要旨後，未據當事人、辯護人於言詞辯
    論終結前就證據能力部分有所異議（見本院卷第71至73頁、
    第116至118頁），本院復查無該等證據有違背法定程序取得
    或顯不可信之外部情狀，揆諸刑事訴訟法第159條之5規定，
    應均有證據能力。
二、本件認定事實所引用之非供述證據，並無證據證明係公務員
    違背法定程序所取得，亦查無顯不可信或不得作為證據之情
    形，且經本院於審判期日依法進行證據之調查、辯論，亦應
    有證據能力。
貳、認定犯罪事實所憑之證據及理由：
一、訊據被告固坦承有積欠告訴人黃信富款項，並為供擔保而簽
    立如附表所示本票交付告訴人等事實，惟矢口否認有何偽造
    有價證券犯行，辯稱：我當時是在被脅迫的情形下才簽下該
    等本票，沒有偽造有價證券之犯意等語。
二、查被告向其友人陳偉志借款，陳偉志則將向告訴人所借得之
    款項再轉借予被告，因陳偉志、被告均未清償款項，告訴人
    遂要求被告提出本票以為還款擔保，被告即以其本人名義簽
    立如附表所示面額1萬元之本票19紙及面額1萬4千元之本票1
    紙，且明知未獲其母鄭秋蘭之同意或授權，仍於上開本票之
    發票人欄簽署「鄭秋蘭」之簽名及按捺指印，表示鄭秋蘭同
    意擔任本票共同發票人及提供上開本票作為擔保之意思，再
    於105年8月15日某時許，在新北市土城區某85度C咖啡店，
    將上開本票交付告訴人而行使等事實，為被告所坦承（見10
    8年度他字第4353號偵查卷【下稱他卷】第73至74頁；原審
    卷第50至51頁、第203頁；本院卷第70至71頁），核與證人
    即告訴人黃信富於偵查及原審審理時、證人鄭秋蘭、陳偉志
    、賴建邦於原審審理時就此部分所證述之情節大致相符（見
    他卷第83至84頁；原審卷第106至119頁、第147至168頁、第
    169至203頁、第288至300頁），並有本票影本及翻拍照片、
    原審法院板橋簡易庭106年度板簡字第1364號簡易民事判決
    、被告與告訴人間之通訊軟體LINE對話內容擷圖及郵局存證
    信函等件附卷可稽（見他卷第11至27頁、第25至27頁、第43
    至65頁；司促影卷第23至33頁；原審卷第213至217頁），是
    此部分之事實均堪認定，合先敘明。
三、被告雖辯稱其係受脅迫為之，然查：
㈠、證人即告訴人黃信富於偵查中具結證稱：我先把錢借給陳偉
    志，陳偉志說他要去繳貸款，後來我問的時候，陳偉志說再
    把那筆錢借給被告，總共是20萬4千元，我並不認識被告，
    被告有跟我承認那筆錢是他用走的，他一次拿不出20萬元，
    我叫他回去找家人討論，找一個家人當他保證人，後來他就
    一次拿出20張本票，上面已經有他母親的簽名，金額也是他
    都已經寫好了，我不知道他簽本票的地點在哪裡，他是在土
    城一家85度C給我的；交付本票過程中，有陳偉志、賴建邦
    ，不會超過5個，被告要還我錢，我幹嘛對他兇，而且那是
    公共場合等語（見他卷第83至84頁）。於原審審理時並進一
    步具結證稱：我與被告及陳偉志於105年8月15日前十幾二十
    天，有在板橋三猿廣場附近超商討論債務問題，被告承諾分
    期還錢，第一期還得比較多，其他每個月還1萬元，他才會
    開20幾張本票給我，他跟我說只要他給我一期的錢，我就要
    給他一張本票，我要他找家人做擔保，沒有指定要他母親的
    名義。之後於105年8月15日在土城金城路2段與延吉街附近
    之85度C咖啡店，被告就交付記載完整如附表所示的本票給
    我，我沒有帶空白本票去，本票也不是被告於105年8月15日
    當場簽。當天只有我、被告、陳偉志、賴建邦4人在場，賴
    建邦是陳偉志找來的我沒有帶其他朋友去，沒有脅迫被告簽
    本票，沒有對被告說：「不給我本票，就不讓你離開」或會
    對被告做什麼，我與被告或陳偉志都沒有肢體碰觸，我也沒
    有帶棒子到場，現場沒有人報警，警察也沒有來，我沒有跟
    鄭秋蘭講到電話；「宏達」不是我找的，是陳偉志找的等語
    （見原審卷第174至180頁、第181頁、第186至188頁、第194
    至198頁、第204頁）。又證人賴建邦於原審審理時亦證稱：
    我與告訴人、被告和陳偉志是打球認識的，陳偉志也是同事
    ，105年8月間陳偉志有邀我去土城一間85度C，現場有我、
    被告、告訴人及陳偉志，只知道被告有欠告訴人錢，在85度
    C我看到被告將已經簽好的十幾張或二十幾張本票交給告訴
    人，沒有人在現場簽本票，也沒有人帶空白本票或棍棒過去
    ，沒有人打電話給被告母親，沒有人對被告說不給本票就不
    能離開或要毆打被告，當場沒有人報警，警察也沒有來，大
    家談完就各自離開等語（見本院卷第288至298頁）。觀諸證
    人黃信富、賴建邦就105年8月15日被告交付本票過程，均證
    稱被告並非當場簽立如附表所示本票，而是直接將記載完整
    之本票交給告訴人，且過程平和，兩人所證互核一致，並無
    明顯齟齬之處。
㈡、證人陳偉志雖於原審審理時證稱：因本件債務問題，我把被
    告及告訴人約出來到土城附近85度C談，但告訴人有找其他
    人一起到現場，告訴人威脅被告簽本票，如果不簽就要打我
    們，當時他們拿類似棒子、鐵棒的東西，宏達有沒有在場我
    不知道，因為當時我很害怕，除了我和被告至少還有五個人
    在那，都是告訴人帶去的，當時咖啡廳有在營業，有人報警
    ，警察來之後有問，告訴人他們說沒事，警察就走了，我也
    沒有跟警察說打我的事。告訴人有拿皮帶打我，也脅迫被告
    ，要拿東西打被告，有人拿出空白本票叫被告簽，被告後來
    就乖乖簽本票，告訴人也有叫我現場開高額本票；我跟被告
    都有被打，有打我臉，被告在現場被和告訴人一起來的人打
    ，沒什麼重傷或很明顯的傷，輕微而已，他要我們寫完本票
    才讓我們走，我沒有跟被告母親講到話，是告訴人那邊的人
    跟她講話等語（見原審卷第151至165頁）。然被告於偵查、
    原審及本院審理時，從未曾提及105年8月15日當日有遭人毆
    打受傷或有人當場報警、警方並曾到場處理此節，更曾指稱
    是遭告訴人與陳偉志脅迫才簽本票此語（見原審卷第50頁）
    ，經原審函詢新北市政府警察局土城分局結果，該局覆稱依
    該分局勤務指揮中心及金城派出所之報案系統歷史資料，該
    分局員警於105年8月10日至15日間，均未曾到土城區明德路
    1段51號或延和路217號85度C咖啡店（即被告、告訴人所指
    土城區金城路2段附近的85度C咖啡店）處理被告與告訴人債
    務糾紛情事，有該局109年5月18日新北警土刑字第10937078
    73號函在卷可參（見原審卷第269頁），是證人陳偉志上開
    所證，顯已有重大瑕疵，並可徵前引證人黃信富、賴建邦所
    言，應較為可信。衡諸證人陳偉志除與被告為友人外，於本
    案利害關係亦屬相同，於原審所證復有上開與事實相違之處
    ，顯有虛構事實偏袒被告之嫌，是其所證自無從憑為有利於
    被告之認定。
㈢、再者，被告於偵查中僅稱：當時對方人很多，我怕反抗被打
    等語（見他卷第74頁），於原審稱：當天現場宏達有「黑道
    」背景，當下我是被他小弟包圍，他叫我簽，我為了顧及性
    命所以才沒有經過我媽媽同意簽的等語（見原審卷第51頁）
    ，均僅指稱對方人較多，或有黑道背景，被告即心生畏懼，
    並未具體指出告訴人方面有何具體之脅迫行為，縱使告訴人
    方面到場之人數較多，但該處既屬著名連鎖咖啡店位於路旁
    之店面此一公共場所，實難僅因對方人數較多或臆測對方具
    有黑道背景，害怕被打，即謂告訴人一方有對被告實施脅迫
    行為。
㈣、此外，證人即被告之母鄭秋蘭於原審審理時證稱：105年8月1
    5日晚上8、9點時，有接到被告電話，他說他在外面欠人家
    錢，問我有沒有錢可以幫他還，我說這麼晚，我去哪邊拿錢
    給你還，電話就掛掉，再過1個小時陳偉志用被告手機打電
    話給我，我問陳偉志要匯多少，旁邊的人跟陳偉志講說3萬
    元，我說我沒有3萬元，只有2萬元，旁邊的人就跟陳偉志說
    好，就2萬元，陳偉志給我一個銀行帳號，我就到樓下超商
    用自動櫃員機轉帳；被告、陳偉志在電話中都沒有講到簽本
    票的事情，我根本不曉得他們把我的名字簽到本票上，我是
    收到存證信函才看到本票上有我的名字等語（見原審卷第10
    6至107頁、第112頁、第114至115頁），按若被告果於105年
    8月15日當場受告訴人脅迫而冒用鄭秋蘭名義簽本票，且鄭
    秋蘭於當晚即曾匯款償還部分債務，則被告返家後理應立即
    告知鄭秋蘭此節，以報警或為其他處理，使其母親免於背負
    本票債務。詎被告回到住處後，卻始終未對鄭秋蘭提及冒用
    其名義簽立本票之舉，鄭秋蘭乃係事隔半年後之106年1月下
    旬至2月上旬收到存證信函時（見司促影卷第27至31頁之存
    證信函郵戳）方知悉遭被告冒名簽立本票一事，實與常情不
    符。再細觀卷附被告與告訴人之LINE通訊軟體對話內容，被
    告於105年9月間向告訴人表示「富哥」、「有沒有帳戶可提
    供」、「我請我媽轉帳過去」、「本票我下午下班過去拿」
    、「麻煩你了」，並經告訴人覆以「有」、「好」、「小事
    」等語（見他卷第53頁）；於同年11月間，被告向告訴人稱
    「如有造成你的困擾我在這先抱歉」、「票不急著拿」、「
    但月底我會親自拿錢過去你」、「拍謝啦」、「麻煩你了」
    、「富哥」、「你在台北嗎」、「我想用匯款的」、「還沒
    ，富哥我月底一次給方便嗎？」，並經告訴人先後覆以「好
    」、「嗯」等語（見他卷第57頁、第61頁），可見被告簽發
    如附表所示之本票後，不僅沒有主張本票係遭脅迫始簽立，
    或因此拒絕承認票據債務，反而仍持續與告訴人聯繫還款事
    宜，雙方對話態度平和，告訴人更對被告各種拖欠款項之請
    求多予允諾通融，實亦難認被告所稱告訴人有對其施以脅迫
    行為此節為真。
㈤、至被告或其母親鄭秋蘭所指「宏達」之威脅行為部分，證人
    黃信富於原審證稱：宏達只是同一棒球隊的，不是我找的，
    是陳偉志找來的，而且「宏達」來的那一次是在本案拿到本
    票之後，不是講債務的事，而是被告與陳偉志將融資公司的
    機車拿去典當的事情，因為「宏達」本身是開當鋪的，該次
    是討論如何將機車贖回來，與本案無關等語（見原審卷第19
    5至197頁）。雖陳偉志於原審曾證稱：「宏達」是告訴人身
    邊的人等語（見原審卷第152頁），但其所證具有瑕疵，憑
    信性不足，已如前述，且由鄭秋蘭所提其、被告與「宏達」
    間之對話錄音檔案內容觀之，「宏達」提到告訴人要對付陳
    偉志，「宏達」還派人保護陳偉志，並對鄭秋蘭、被告母子
    稱：「你跟阿富（指告訴人黃信富）的帳不用還了啦！不要
    理他啦！」（見原審卷第61、63頁），顯然告訴人與「宏達
    」間係立場相對之不同債權人，尚不能將「宏達」所為加諸
    於告訴人身上，而將所指控之「宏達」所為脅迫行為，主張
    為告訴人所實施之脅迫行為甚明。從而不論被告所指「宏達
    」之脅迫行為是否屬實，與其本案簽立如附表所示本票後交
    給告訴人之行為難認有何關聯，自亦無從憑為有利於被告之
    認定。
㈥、準此，陳偉志所證有上開重大瑕疵，而鄭秋蘭未在被告交付
    本票現場，所證不過聽聞被告轉述而來，均無從憑以認定被
    告所辯係遭脅迫而簽立本票此節為真。況被告始終未能具體
    指出告訴人方面對其使用之脅迫行為為何，自不能僅因對方
    人數較多，或畏懼對方可能有黑道背景，即遽謂對方是施以
    脅迫行為，亦不能將「宏達」所為逕視為告訴人之行為，是
    被告此部分所辯，尚乏所據，洵非可採。又本案既不能認定
    告訴人方面有對被告為脅迫行為，辯護意旨主張緊急避難部
    分（見本院卷第31至33頁），自亦無從憑採。　　
四、被告於為本案簽立本票行為時，已為年滿20歲之成年人，其
    明知未得其母親鄭秋蘭同意，竟仍於附表所示本票上發票人
    欄內偽簽鄭秋蘭之簽名及按捺指印，並交付告訴人供為債務
    之擔保，其主觀上應有意圖供行使之用，而偽造有價證券之
    犯意，至為灼然。又本案事前被告並未徵得鄭秋蘭之同意，
    事後鄭秋蘭亦無負擔如附表所示發票人責任之意思，辯護意
    旨主張本案被告具有「得被害人承諾」之超法規阻卻違法事
    由（見本院卷第35頁），亦難認有據。　　
五、綜上所述，被告所辯前詞均不可採，本案罪證明確，被告犯
    行堪以認定，應依法論科。
參、論罪及刑之減輕事由：
一、被告行為後，刑法第201條規定雖於108年12月25日修正公布
    ，並於同年月27日開始施行，揆其修正理由，係因本罪於72
    年6月26日後並未修正，而於94年1月7日刑法修正施行後，
    所訂罰金之貨幣單位為新臺幣，依刑法施行法第1條之1第2
    項前段之規定，本罪之罰金數額應提高為30倍，故係將前開
    條文罰金數額調整換算後予以明定，其構成要件及法律效果
    均未變更，即無新舊法比較之問題，應逕適用裁判時法即現
    行法處斷，合先敘明。
二、按本票為有價證券，被告意圖供行使之用，而偽造有價證券
    ，並持之向告訴人行使，核其所為，係犯刑法第201條第1項
    之意圖供行使之用而偽造有價證券罪。
三、被告在附表所示本票之發票人欄內偽造「鄭秋蘭」簽名、指
    印之行為，為其偽造有價證券之階段行為，其偽造有價證券
    後復持以行使，其行使偽造有價證券之輕度行為則應為其偽
    造有價證券之重度行為所吸收，均不另論罪。
四、被告先後在附表所示20紙本票上偽造鄭秋蘭之簽名及按捺指
    印以偽造有價證券，係基於同一擔保目的而於密切接近之時
    間在相同地點為之，所侵害者且為同一被害人之相同法益，
    各行為之獨立性極為薄弱，依一般社會健全觀念，難以強行
    分別，應視為數個舉動之接續施行，合為包括之一行為予以
    評價，屬接續犯，應僅論以一罪為已足。
五、按刑法第59條關於犯罪之情狀顯可憫恕，認科以最低刑度仍
    嫌過重者，得減輕其刑之規定，係立法者賦予審判者之自由
    裁量權，俾就具體之個案情節，於宣告刑之擇定上能妥適、
    調和，以濟立法之窮。是該條所謂犯罪之情狀，乃泛指與犯
    罪相關之各種情狀，自亦包含同法第57條所定10款量刑斟酌
    之事項，亦即該二法條所稱之情狀，並非有截然不同之領域
    。94年2月2日修正公布，95年7月1日施行之刑法第59條修正
    立法理由稱：「本條所謂『犯罪之情狀可憫恕』，自係指裁判
    者審酌第57條各款所列事項以及其他一切與犯罪有關之情狀
    之結果」等語，亦同此旨趣。是於裁判上酌減其刑時，應就
    犯罪一切情狀（包括第57條所列舉之10款事項），予以全盤
    考量，審酌其犯罪有無可憫恕之事由（即有無特殊之原因與
    環境，在客觀上足以引起一般同情，以及宣告法定低度刑，
    是否猶嫌過重等等），以為判斷（最高法院104年度台上字
    第277號、102年度台上字第2513號判決意旨參照）。查本案
    被告偽造如附表所示本票，固非可取，然其係因一時失慮，
    為擔保其對告訴人所負債務，始冒用母親鄭秋蘭名義簽發本
    票而行使，其偽造之本票票面金額非高，尚非專以偽造大量
    有價證券販售圖利之情形，對於金融秩序危害尚非重大，且
    案發後被害人鄭秋蘭已表示不追究被告責任、原諒被告之意
    思（見原審卷第121頁；本院卷第121頁），又被告於本院已
    與告訴人達成和解，且按期償還和解金額中（見本院卷第95
    至96頁之和解筆錄），告訴人並當庭表示因被告還年輕，希
    望輕判甚至無罪之意思（見本院卷第121頁），是綜觀其上
    開犯罪情狀，本院認縱科以法定最低刑度即有期徒刑3年，
    猶有情輕法重過苛之憾，在客觀上足以引起一般人之同情，
    堪予憫恕，爰依刑法第59條之規定，酌量減輕其刑。
肆、撤銷改判之理由及科刑審酌事項：
一、原審認被告所為係犯上開偽造有價證券罪，予以論罪科刑，
    固非無見，惟查刑法第57條第10款規定「犯罪後之態度」為
    科刑輕重應審酌事項之一，其就被告犯罪後悔悟之程度而言
    ，包括被告行為後，有無與被害人和解、賠償損害，此並包
    括和解之努力在內，基於「修復式司法」理念，國家有責權
    衡被告接受國家刑罰權執行之法益與確保被害人損害彌補之
    法益，使二者在法理上力求衡平，從而被告積極填補損害之
    作為當然得列為有利之科刑因素，自可予以科刑上減輕之審
    酌（最高法院104年度台上字第1916號判決要旨參照）。查
    被告於原審判決後，已於本院與告訴人達成和解，且按期償
    還和解金額中，業如前述，告訴人並當庭表示因被告還年輕
    ，希望輕判甚至無罪之意思（見本院卷第121頁），原判決
    量刑時未及審酌被告此部分之犯後態度，致量刑稍屬過重，
    容有未恰，是雖被告上訴意旨仍否認犯罪部分，並非可採，
    業經本院論駁如前，但其認原審量刑過重部分，即有理由，
    自應由本院將原判決撤銷改判。
二、本院爰以行為人之責任為基礎，審酌被告於本案發生前尚無
    前科之素行，有本院被告前案紀錄表在卷可按，其為擔保債
    務即冒用其母親名義簽發本票並持以行使之犯罪動機、目的
    及犯罪手段，各該本票票面金額為1萬元至1萬4千元不等，
    被告所為造成其母親、告訴人所受之損害程度，及對於金融
    交易秩序之影響，兼衡被告犯罪後雖否認犯行，但坦承客觀
    偽造事實，且於本院已與告訴人達成和解，現按期償還和解
    金額之犯後態度，暨被告高中畢業之智識程度，現從事外送
    工作，未婚與母親同住（見本院卷第120頁）之家庭生活狀
    況等一切情狀，量處如主文第2項所示之刑，以資懲儆。 
三、被告於本院判決前5年內曾因故意犯幫助詐欺案件，經原審
    法院於106年8月31日以106年度審簡字第1130號判處有期徒
    刑2月，並於同年10月6日確定（見本院卷第43頁之被告前案
    紀錄表），即已不符合刑法第74條第1項所定之緩刑要件，
    無從宣告緩刑，於此敘明。　　
四、沒收部分：按票據之偽造或票據上簽名之偽造，不影響於真
    正簽名之效力，票據法第15條定有明文。本件系爭本票除發
    票人「鄭秋蘭」部分之簽名及指印為偽造外，發票人游承軒
    即被告之簽名、指印部分則為真正，故就被告部分即仍屬有
    效之票據，不在應依法沒收之列，是本院爰僅就系爭本票上
    偽造「鄭秋蘭」為共同發票人部分依刑法第205條之規定宣
    告沒收。至系爭本票上被告所偽造「鄭秋蘭」之簽名、指印
    部分，係屬其偽造本票行為之一部，已因前開本票偽造部分
    之沒收而包括在內，即毋庸再就此部分為重複沒收之宣告。
     　　
據上論斷，應依刑事訴訟法第369條第1項前段、第364條、第299
條第1項前段，刑法第201條第1項、第205條、第59條，判決如主
文。
本案經檢察官謝志明到庭執行職務。　　
中　　華　　民　　國　　110 　年　　1 　　月　　14　　日
                  刑事第二十庭  審判長法　官  王復生
                                      法　官  蕭世昌
                                      法　官  張紹省
以上正本證明與原本無異。
如不服本判決，應於收受送達後20日內向本院提出上訴書狀，其
未敘述上訴之理由者並得於提起上訴後20日內向本院補提理由書
（均須按他造當事人之人數附繕本）「切勿逕送上級法院」。
                                      書記官  莫佳樺
中　　華　　民　　國　　110 　年　　1 　　月　　20　　日
附表：
編號    發票日 票面金額(新臺幣)    票號     偽造之署押  1 105年9月5日 1萬元 No.435615 發票人欄「鄭秋蘭」之署名及指印各1枚  2 105年10月5日 1萬元 No.435616 發票人欄「鄭秋蘭」之署名及指印各1枚  3 105年11月5日 1萬元 No.435617 發票人欄「鄭秋蘭」之署名及指印各1枚  4 105年12月5日 1萬元 No.435618 發票人欄「鄭秋蘭」之署名及指印各1枚  5 106年1月5日 1萬元 No.435619 發票人欄「鄭秋蘭」之署名及指印各1枚  6 106年2月5日 1萬元 No.435620 發票人欄「鄭秋蘭」之署名及指印各1枚  7 106年3月5日 1萬元 No.435621 發票人欄「鄭秋蘭」之署名及指印各1枚  8 106年4月5日 1萬元 No.435622 發票人欄「鄭秋蘭」之署名及指印各1枚  9 106年5月5日 1萬元 No.435623 發票人欄「鄭秋蘭」之署名及指印各1枚  10 106年6月5日 1萬元 No.435624 發票人欄「鄭秋蘭」之署名及指印各1枚  11 106年7月5日 1萬元 No.435625 發票人欄「鄭秋蘭」之署名及指印各1枚  12 106年8月5日 1萬元 CHNo.484851 發票人欄「鄭秋蘭」之署名及指印各1枚  13 106年9月5日 1萬元 CHNo.484852 發票人欄「鄭秋蘭」之署名及指印各1枚  14 106年10月5日 1萬元 CHNo.484853 發票人欄「鄭秋蘭」之署名及指印各1枚  15 106年11月5日 1萬元 CHNo.484854 發票人欄「鄭秋蘭」之署名及指印各1枚  16 106年12月5日 1萬元 CHNo.484855 發票人欄「鄭秋蘭」之署名及指印各1枚  17 107年1月5日 1萬元 CHNo.484856 發票人欄「鄭秋蘭」之署名及指印各1枚  18 107年2月5日 1萬元 CHNo.484857 發票人欄「鄭秋蘭」之署名及指印各1枚  19 107年3月5日 1萬元 CHNo.484860 發票人欄「鄭秋蘭」之署名及指印各1枚  20 107年4月5日 1萬4千元 CHNo.484861 發票人欄「鄭秋蘭」之署名及指印各1枚 

附錄：本案論罪科刑法條全文
中華民國刑法第201條
意圖供行使之用，而偽造、變造公債票、公司股票或其他有價證
券者，處三年以上十年以下有期徒刑，得併科九萬元以下罰金。
行使偽造、變造之公債票、公司股票或其他有價證券，或意圖供
行使之用而收集或交付於人者，處一年以上七年以下有期徒刑，
得併科九萬元以下罰金。